【裁判字號】    96,訴,1241
【裁判日期】    970306
【裁判案由】    毒品危害防制條例
【裁判全文】
臺灣臺南地方法院刑事判決              96年度訴字第1241號
公  訴  人  臺灣臺南地方法院檢察署檢察官
被      告  丁○○
                    現於臺灣臺南監獄臺南分監執行
選任辯護人  趙培皓律師
被      告  丙○○
                    現於臺灣臺南監獄臺南分監執行
公設辯護人  甲○○
上列被告因毒品危害防制條例案件，經檢察官提起公訴（96年度
營偵字第1058號）及移送併辦（96年度營偵字第1358號），本院
判決如下：
    主  文
丁○○共同販賣第一級毒品，累犯，處有期徒刑拾伍年肆月，扣
案之海洛因（驗後淨重零點參肆公克）沒收銷燬之；販賣毒品所
得財物新臺幣肆仟元沒收，如全部或一部不能沒收時，以其財產
抵償之。扣案之門號0000000000號之行動電話壹支、空包裝袋陸
個均沒收。
丙○○販賣第一級毒品，處有期徒刑拾柒年，扣案之海洛因（
驗後淨重零點參肆公克）沒收銷燬之；販賣毒品所得財物新臺幣
柒仟元沒收，如全部或一部不能沒收時，以其財產抵償之。扣案
之門號0000000000號之行動電話壹支、空包裝袋陸個均沒收。
    事  實
一、丁○○前因違反毒品危害防制條例及偽造文書等案件，分別
    經本院94年度訴緝字第56號、94簡字第2992號及95年簡字第
    117號判處有期徒刑8月、3月及5月確定，合併定應執行有期
    徒刑1年3月確定，於民國94年12月5日入監服刑，95年12月4
    日縮刑期滿執行完畢，翌日出監。
二、丙○○基於販賣第1級毒品海洛英（下稱海洛英）之犯意，
    於96年2、3月間，在臺南縣柳營鄉重溪村小腳腿大廟前，以
    每包新臺幣（下同）1,500元代價，販賣海洛英1包予乙○○
    2次。嗣後又承續上開販賣毒品之犯意，以免費提供海洛英
    予丁○○施用為對價，徵得丁○○同意與其共同販賣海洛因
    後，二人乃自96年3、4月起，共同居住於台南縣柳營鄉篤農
    村小腳腿閹雞花園807號房，以該處為基地，及以門號00000
    00000號、0000000000號之行動電話為對外聯絡工具，於下
    列所示之時間、地點為販賣海洛因之行為：
  (一)於96年6月下旬，乙○○以0000000000號之行動電話聯絡後
    ，由丙○○交付3包海洛因予丁○○，再由丁○○持往柳營
    鄉重溪村小腳腿大廟前，與乙○○交易，得款2,000元。
  (二)於96年7月10日11時許，己○○先與庚○○共同出資1,000元
    ，再由己○○撥打0000000000號行動電話聯絡丁○○，同由
    丙○○交付1包海洛因予丁○○，由丁○○持往約定之上開
    產業道路上，販賣予己○○，己○○再與庚○○平分。
  (三)於96年7月20日14時許，己○○同以上開行動電話聯絡後，
    在同址，以1包1000元之代價，向丁○○購得海洛因1包。
三、嗣因乙○○於96年7月28日18時15分許，另案為警拘提到案
    ，主動供出其施用之第一級毒品海洛因，係以不詳之行動電
    話向綽號「仔仔」即丙○○之女子購買，及以0000000000號
    行動電話與綽號「阿如」即丁○○之女子購買，並配合警方
    撥打該門號與丁○○聯絡，佯稱購買2,000元之海洛因，致
    丁○○不疑有他，於同日18時30分許，持丙○○所交付之海
    洛英3包，前往約定之臺南縣柳營鄉○○路與五軍營路口進
    行交易，而為警當場查獲，並扣得海洛英3包（毛重0.95公
    克）、供販賣海洛因聯絡用之行動電話0000000000號1支，
    及徵得丙○○同意，同日搜索丙○○上開住處，扣得丙○○
    持有之海洛英3包（毛重1.06公克）。
四、案經臺南縣警察局新營分局報告臺南地方法院檢察署檢察官
    偵查起訴。
    理  由
甲、程序方面：
一、按被告之自白非出於強暴、脅迫、利誘、詐欺、疲勞訊問、
    違法羈押或其他不正之方法，且與事實相符者，得為證據。
    刑事訴訟法第156條第1項定有明文。本件被告丙○○於本院
    行準備程序時，對於警詢時（即96年9月6日警詢筆錄）之筆
    錄證據能力並不爭執，嗣於本院審理時雖改稱：伊當時在提
    藥，加上派出所所長之前在旁邊恐嚇，叫我們要承認云云，
    而抗辯該自白之任意性。然經本院逐字翻譯警詢錄音內容，
    係由一名警員詢問，被告回答，再由另一名警員紀錄，訊問
    過程除因警員中途接聽電話，偶有停頓，其餘過程均連續。
    訊問時，警員聽聞被告丙○○之回答後，如有不清楚之處，
    會重複詢問，加以確認，被告丙○○回答內容較為混亂，警
    員加以整理後，亦會向被告丙○○確認意思無誤後，覆誦予
    紀錄之警員繕打，均無任何恐嚇或對被告施以法律所禁止之
    其他不正方法之情事。另被告丙○○於訊問過程中，除警員
    最後訊問其有無意見補充時，表示要上廁所外，並無向警員
    表示身體不適或有毒癮戒斷症狀出現，應認被告於警詢時之
    自白具有任意性，而具有證據能力。
乙、實體方面：
一、被告丁○○部分：
  (一)訊據被告丁○○於本院審理時，坦承基於販賣海洛因之意思
    ，而於上述時間及地點，以0000000000號、0000000000號行
    動電話為聯絡工具，分別販賣第一級毒品海洛因予證人乙○○、己○○（含與證人庚○○合資購買部分）之事實在案（
    參見本院卷97年1月17日審理筆錄）。核與證人乙○○證述
    ：我約是在被查獲（即96年7月28日）前兩、三個月，差不
    多是五月的時候認識丁○○，我認識她沒有很久‧‧。是丙○○介紹我認識丁○○的。（問：你是否記得向丁○○買過
    幾次毒品？）差不多3次，我1次最多買2,000元，有時候1,
    000元等語（參見本院卷97年2月21日審理筆錄）；及證人己○○證述：我認識丁○○，吃藥認識的，她是我的線，我是
    透過人以報電話介紹的。我是以00000000 00號這支電話聯
    繫。（問：96年7月10日上午11點，你是否有跟庚○○向阿
    如購買毒品？）有。我打電話給丁○○，說要買1,000元，
    之後我要庚○○載我去聖賢村的鄉○○路交易，1,000元1包
    。（問：96年7月20日你是否有單獨去買？）有。我也是先
    打電話給丁○○，地點也是約在鄉○○路等語（均參見本院
    卷97年1月17日審理筆錄），大致相符。
  (二)再參以，被告丁○○在96年7月28日當天，前往臺南縣柳營
    鄉○○路與五軍營路口，與證人乙○○交易毒品時，為警當
    場查獲之3小包粉狀物，經法務部調查局鑑定結果，均含有
    第1級毒品海洛因成分，此有該局96年9月3日調科壹字第096
    23064950號鑑定書附卷可參（參見96營偵字第1058號卷第37
    頁）。而查扣之門號0000000000號之行動電話，經本院調閱
    96年6月22日至96年7月31日期間通話紀錄，96年7月28 日確
    有與證人乙○○持用之0000000000號行動電話通聯紀錄。且
    上開期間通話數量為1,563筆，其中收話量即達1,349筆，占
    總數量93﹪，基地台位置90﹪以上均為台南縣柳營鄉小腳腿
    1065號，亦符合專供營業用電話具有固定性及收話量比重大
    之特徵（參見本院通聯紀錄卷）。是以，被告丁○○基於販
    賣海洛因之意思，以門號0000000000號之行動電話為聯絡工
    具，販賣海洛因予證人乙○○及己○○乙節，事證明確。
二、被告丙○○部分：
    訊據被告丙○○固否認販賣毒品予乙○○，辯稱：乙○○因
    為重利罪案件，對伊及伊母親不諒解，可能因此挾怨報復云
    云。惟查：
  (一)被告丙○○於警詢時，對於警員詢問其是否有販賣毒品海洛
    因乙情，並未否認，答稱：我以前有賣，我現在沒有在賣，
    現在是阿如在賣，阿如是丁○○，丁○○差不多在3月份（
    即96年3月間）接手說要賣海洛因等語。且於警員詢問據乙○○供稱有向你買海洛因，你是否有賣給他？先反問警員：
    之前嗎？警員又問：何時？被告答稱：差不多過年的那時候
    。警員接續問96年幾月？被告隨口稱：1月份等語（按96 年
    度農曆過年期間為96年2月17日至同年21日）。之後，對於
    警員詢問販賣幾次、交易地點及金額等情，分別答稱：沒有
    幾次，差不多2、3次。在柳營的大廟前，1次都買1,500元等
    語（上開陳述均參見台南縣警察局新營分局96年7月28日警
    詢筆錄）。可見，被告丙○○於警詢時業已坦承被告丁○○
    販賣毒品之前，有販賣毒品予乙○○之事實。
  (二)再者，被告丙○○上開供述內容，經對照證人乙○○於本院
    具結證稱：我出來後，我有聽我朋友說丙○○和她母親在賣
    藥，我就跟我朋友一起去找她。我沒有出面，是由我朋友去
    拿的。丙○○後來才知道真正要毒品的人是我，所以她後來
    才跟我接觸。因為重利罪的關係，她跟我接觸沒有幾次，後
    來她媽媽就說不要賣我。我跟丙○○接觸幾次，有向她購買
    毒品，時間約是在被查獲前三個月。我印象當中想要先欠款
    ，但她母親不同意。自從發生過丙○○不讓我欠錢的事情後
    ，她就介紹丁○○給我。我在警詢陳述從96年3月開始向丙○○購買毒品，最後一次是在5月多之陳述是實在的。我每
    次買的金額是一千到兩千，一千一包，兩千二包，如果買兩
    千的話，她還會再送一點點。購買的地點沒有特定的地方，
    大約是在柳營鄉小腳腿大廟等語（參見本院卷97年2月21 日
    審理筆錄）。二人除對於買賣毒品的時間為96年1月或3月間
    ，略有出入，其餘買賣細節之次數、約定地點或金額均大致
    相符，亦足徵，被告丙○○販賣海洛因予證人乙○○之情，
    應屬真實。
  (三)雖被告丙○○辯稱：證人乙○○係因重利罪案件，對伊挾怨
    報復云云。惟證人乙○○於本院審理時，經具結後，證述內
    容略為：我認識丙○○蠻久了，已經好幾年，我跟丙○○沒
    有恩怨，跟她家人應該也算沒有恩怨。我與丙○○及她的母
    親陳淑貞曾經因為重利罪被起訴，且已經判決，現在上訴於
    最高法院。但是這件事我是冤枉的，而且判決也是法官判的
    ，不是她媽媽判的，所以我才會回答算是沒有恩怨等語。由
    上開證詞觀之，證人乙○○與被告丙○○熟識已久，二人並
    無仇隙，且證人亦知悉其涉犯重利案件，係由法院判決，並
    未因此怪罪被告丙○○之母親陳淑貞。則證人應無為重利罪
    案件而遷怒被告丙○○，因此甘冒誣告或偽證罪責，故為不
    利被告丙○○之虛偽證述之必要。更何況，本件被告丙○○
    販賣海洛因予乙○○之時間、地點、金額及次數等細節，均
    為丙○○自行供出，且供述內容較證人乙○○警詢時所述內
    容更為完整，並無不可信之處。因此，被告丙○○基於營利
    之意思，而於96年2、3月間販賣1, 500元之海洛因2次予證
    人乙○○之事實，應屬真正。
    至被告丙○○亦否認與被告丁○○共同販賣毒品予乙○○、
    己○○等人，且辯稱：毒品是丁○○販賣，伊並未販賣云云
    部分。經查：
  (一)被告丙○○於警局時，已供稱：丁○○販賣的海洛因是二人
    合資購買的，本來是我在販賣，於96年3月間我向丁○○表
    示不再從事販賣毒品生意，丁○○表示要接手販賣等語。並
    對警員訊問丁○○販買毒品的錢有無交給伊時，回答：有。
    且供稱：丁○○販毒之毒品來源，是由伊聯絡綽號「財仔」
    之人，每次用5萬元，購買2錢的海洛因，「財仔」拿來後，
    丁○○再向伊拿毒品去賣，丁○○沒有認識的藥頭。警方在
    96 年7月28日查獲丁○○販賣予證人乙○○之3包毒品，亦
    是丁○○向其拿用等語（上開陳述均參見台南縣警察局新營
    分局96年7月28日警詢筆錄）。可見，被告丙○○並未否認
    販賣毒品，僅推稱96年3月後，販毒事業由被告丁○○接手
    ，與其無關。但由被告丁○○販賣毒品之來源，係被告丙○○聯絡認識藥頭而購得，並由丙○○負責保管毒品，被告丁○○欲交易毒品，尚需向被告丙○○拿取，及被告丁○○販
    售毒品所得，均交予被告，顯見，被告丙○○始為實際控制
    毒品交易之人。
  (二)且同案被告丁○○於本院審理時，亦具結證稱：我與丙○○
    是在96年3、4月間認識的，後來住在一起，我們是朋友。我
    們購買毒品的錢大部分是丙○○出的，我沒有出很多。我們
    買來的毒品都是一起施用，毒品是由丙○○在保管，因為錢
    是丙○○出的。我要用毒品的時候才跟丙○○拿，而且她會
    管制數量。我認識乙○○是因為丙○○介紹的，她說乙○○
    也有在吸食（海洛因）。我只看過乙○○一、兩次。（問：
    為何乙○○會向你購買毒品？）因為他打電話說要購買毒品
    ，我問他是誰，他說他是乙○○，我就轉告丙○○，丙○○
    叫我跟他約地方，決定地方後，我就告訴乙○○多少錢，然
    後去交易。（問：96年6月下旬，乙○○表示妳有販賣毒品
    三包給他是否實在）？應該是這樣，三包裡面有500元的，
    也有1,000元的。我拿到錢後就交給丙○○。（問：丙○○
    是否會給你酬勞？）我自己有在吸毒有毒癮，丙○○會分我
    施用毒品。（問：你交錢給丙○○時，丙○○是否知道這是
    販賣毒品的錢？）她知道。（問0000000000、0000000000、
    0000000000這三支電話是否你所有？0000000000是我朋友辦
    的，其他是丙○○交給我使用的。（問：為何她會交這兩支
    電話給你用？）可能是有人會打這兩支電話來買毒品。0000
    000000電話是放在租來的房子裡面，我們兩個都住在一起。
    該屋沒有其他人居住。0000000000號電話之前是否有其他人
    使用我不知道，之後應該沒有。（問：起訴書所載三支電話
    號碼響時，何人接聽？）我跟她都會接，誰有空誰就接。（
    問：96年7月28日你是否有跟乙○○約好交易毒品？）有，
    電話是我接的。（問：價錢跟數量是何人決定的？）購買的
    金額是乙○○決定的，販賣的數量是丙○○交給我的。（問
    如果是你負責接聽打來的電話，你是否可以決定交易是否成
    交？）丙○○身上有毒品，我才可以提供，所以我接到打來
    的電話，我都會問丙○○身上是否有毒品等語綦詳（以上陳
    述均參見本院卷97年1月17日審理筆錄）。按被告丁○○與
    被告丙○○並無任何仇隙，且二人同居一室，生活作息在一
    起，關係密切，並非泛泛之交，被告丙○○應無虛構證言，
    誣陷被告丙○○之理。再者，其所述證詞，亦與被告丙○○
    前開警詢中所供述毒品係由被告丙○○供保管，及被告丁○○會將販賣毒品所得交給被告丙○○等情互核相符，是以，
    被告丁○○供稱其為自被告丙○○處無償取得海洛因施用為
    報酬，而與被告丙○○共同販賣海洛因予證人乙○○等人之
    情，應可採信。
  (三)再參以，證人己○○於本院審理時，亦證稱：我認識丁○○
    ，另一位我不確定（指被告丙○○），因為之前交易有一次
    是丁○○，有一次好像不是她，是另外一個女的，如果販賣
    的人只有兩個人的話，另外一個就是她。（問：為何你會認
    識丁○○？）之前吃藥認識的，她是我的線，我是透過人以
    報電話介紹的。（問：你是否以0000000000、0000000000、
    0000000000這三支電話與對方聯繫？）我是以0000000000這
    支電話聯繫。（問：你是否可以認出接這支電話的是同一人
    ？）有時候不是，我打去就是要找阿如（及丁○○），但有
    時候對方說阿如不在，問我要做什麼，我就說要拿藥，對方
    就跟我約時間，後來有來交易，出來的人並不是丁○○，是
    另外一個女的。‧‧（問：你和丁○○交易時，丁○○是否
    有表示是幫何人送的？）我有說要先欠錢，但丁○○說毒品
    不是她的，所以她不讓我欠等語（以上陳述均參見本院卷97
    年1月17日審理筆錄）。足徵，除被告丁○○外，尚有另名
    女子，同以0000000000號行動電話為聯絡工具，從事販賣毒
    品之行為，且該名女子能自行決定買賣是否成交、交易地點
    、數量等細節之事實。
  (四)由被告丁○○販賣之毒品，係由被告丙○○負責聯絡藥頭而
    購得，並由被告丙○○保管，被告丁○○於接獲證人乙○○
    、己○○或其他不特定人以0000000000號行動電話聯絡購買
    毒品事宜後，需先向被告丙○○拿取毒品始能完成交易，販
    賣毒品所得，亦全數交予被告丙○○，被告丁○○僅自被告
    丙○○處無償取得海洛因為報酬，及被告丙○○於本院審理
    時，坦承使用過上開專供販賣毒品聯絡之0000000000號行動
    電話，而證人己○○撥打0000000000號行動電話聯絡購買毒
    品事宜時，除被告丁○○外，確有他名女子接聽電話，並與
    證人己○○完成毒品交易等情綜合研判，足認被告丙○○係
    以無償提供海洛因予被告丁○○施用為報酬，徵得被告丁○○同意後，二人共同販賣第一級毒品海洛因予證人乙○○、
    己○○等人之事實無訛。本件事證明確，被告二人均應依法
    論科。
三、論罪部分：
  (一)本件被告丙○○單獨販賣海洛英予證人乙○○，嗣後又與被
    告丁○○共同販賣海洛因予證人乙○○、己○○、庚○○等
    人，均係犯毒品危害防制條例第4條第1項之販賣第一級毒品
    罪。另被告丙○○、丁○○共同於96年7月28日販賣海洛因
    予證人乙○○之行為，係證人乙○○配合警察報案，而佯稱
    購買，並無實際買受之真意，且在警察監視之下伺機逮捕，
    事實上亦不能真正完成買賣，該次行為，僅能論以販賣未遂
    （最高法院90年台上字第7030號判決意旨參照）。
  (二)又我國刑法於95年7月1日修正施行後，雖已刪除連續犯之規
    定，但於立法理由中提及「至連續犯之規定廢除後，對於部
    分習慣犯，例如竊盜、吸毒等犯罪，是否會因適用數罪併罰
    而使刑罰過重產生不合理之現象一節，在實務運用上應可參
    考德、日等國之經驗，委由學界及實務以補充解釋之方式，
    發展接續犯之概念，對於合乎『接續犯』或『包括的一罪』
    之情形，認為構成單一之犯罪，以限縮數罪併罰之範圍，用
    以解決上述問題」之說明。就本件而言，被告丙○○自96年
    2、3月起即有販賣海洛因之犯意，並有販賣之行為，之後又
    承繼上開販賣之犯意，自96年3、4月間，徵得被告丁○○同
    意，二人共同販賣海洛因，迄至96年7月28日為警查獲之日
    止，已有多次販賣海洛因之行為，及二人販賣之時間、地點
    相近、交易手法相同、次數頻繁，足徵被告二人乃反覆基於
    概括之犯意，在密切接近之一定時、地反覆、持續實行該複
    次之販賣行為，依社會通念於客觀上具有一個反覆、延續實
    行之特徵，應評價為包括一罪之集合犯，各論以販賣第一級
    毒品一罪。
  (三)又被告二人於販賣前後持有第一級毒品海洛因之低度行為，
    均為其販賣之高度行為所吸收，不另論罪。
  (四)被告二人間就上開犯罪事實欄二之(一)、(二)、(三)所列販賣第一
    級毒品之犯行，有犯意聯絡及行為分擔，應論以共同正犯。
四、科刑部分：
  (一)查丁○○因違反毒品危害防制條例及偽造文書等案件，分別
    經本院94年度訴緝字第56號、94簡字第2992號及95年簡字第
    117號判處有期徒刑8月、3月及5月確定，合併定應執行有期
    徒刑1年3月確定，於94年12月5日入監服刑，95年12月4日縮
    刑期滿執行完畢，翌日出監，其於刑之執行完畢後，5年內
    故意再犯本件有期徒刑以上之罪，應依累犯規定加重其刑。
    惟販賣海洛因之罪，法定刑為死刑或無期徒刑部分，依法不
    得加重，法定刑罰金刑部分則應加重其刑。
  (二)按刑法第五十九條規定，犯罪之情狀可憫恕者，得酌量減輕
    其刑，同法第五十七條規定，科刑時應審酌一切情狀，尤應
    注意所列十款事項，作為科刑重輕之標準，兩條適用上固有
    區別，惟所謂「犯罪之情狀」與「一切情形」云云，並非有
    截然不同之領域，於裁判上酌減其刑時，應就犯罪一切情狀
    （包括第五十七條所列舉之十款事項），予以全盤考量，審
    酌其犯罪有無可憫恕之事由（即判例所稱有特殊之原因與環
    境等等，在客觀上足以引起一般同情，以及宣告法定低度刑
    ，是否猶嫌過重），以為判斷。故適用第五十九條酌量減輕
    其刑時，並不排除第五十七條所列舉十款事由之審酌，惟其
    程度應達於確可憫恕，始可予以酌減（最高法院七十年度第
    六次刑事庭會議決議參照）。爰審酌被告丁○○於本院審理
    時業已坦承犯行，毫無推卸責任之舉，深具悔意，且其犯行
    在於受雇共同被告丙○○，負責接聽購買毒品者之聯絡電話
    及外出交易毒品，販賣所得均交予共同被告丙○○，僅獲得
    免費施用海洛因為報酬，其並非主導本件販毒之首謀。至被
    告丙○○雖於偵審中未坦承犯行，且為本件犯行之主導者，
    但本件查獲與其交易之對象均為單純施用者，數量亦不多，
    與大型盤商動輒以大量海洛因販賣之情形有別，再者，其並
    無前科，素行尚可，如因販賣海洛因法定刑為死刑及無期徒
    刑之罪，即與宣告本罪之最輕法定刑仍屬過重，其犯罪情節
    衡情尚有可憫恕之處，同爰引上開規定減輕其刑，分別判處
    被告二人如主文所示之刑，以示儆懲。
五、沒收部分：
  (一)扣案海洛因6包（3包合計淨重0.14公克，空包裝總重0.81公
    克；3包合計淨重0.2公克，空包裝總重0.86公克），為第一
    級毒品，均應依毒品危害防制條例第18條第1項前段規定，
    沒收銷燬之。
  (二)包裝上開海洛因之空包裝袋6個（總重1.67公克）於檢驗時
    ，業與毒品析離，非屬毒品之一部分，但包裝袋為被告所有
    ，用以避免毒品外洩、便於攜帶，供其販賣前開毒品所用之
    物；扣案之0000000000號行動電話1支，係由被告丙○○交
    予被告丁○○作為專供販賣毒品聯絡所用之物，業據被告丁○○供承在卷，均應依毒品危害防制條例第19條第1項之規
    定沒收之。
  (三)被告二人販賣海洛因所得金額，合計為4,000元（計算方式
    ：2000＋1000＋1000＋＝4000，被告二人於96年7月28日販
    賣毒品部分為未遂，不計入所得），另被告丙○○於96年2
    、3月間單獨販賣海洛因予證人乙○○2次，所得金額3000元
    ，故被告丙○○販賣海洛因所得合計為7,000元。上開所得
    ，均應依毒品危害防制條例第19條第1項之規定，分別予以
    宣告沒收，如全部或一部不能沒收時，以其財產抵償之。
  (四)另門號0000000000號之行動電話1支，據被告丁○○供稱業
    已遺失，且未扣案；門號0000000000號行動電話，同據被告
    丁○○供稱，係供私人使用，非供販賣毒品聯絡之用，亦未
    扣案，因上開門號均無積極證據證明，係供本件被告販賣毒
    品所用之物，且未扣案，不另予宣告沒收。
六、據上論斷，應依刑事訴訟法第299條第1項前段，毒品危害防
    制條例第4條第1項、第18條第1項前段、第19條第1項，刑法
    第11條前段、第28條、第47條第1項、第59條，刑法施行法
    第1條之1第1項、第2項前段，判決如主文。
本案經檢察官戊○○到庭執行職務。
中    華    民    國    97    年    3     月    6     日
                  刑事第四庭  審判長法  官  鄭文祺
                                    法  官  黃翰義
                                    法  官  許蕙蘭
以上正本證明與原本無異。
如不服本判決應於收受本判後10日內向本院提出上訴書狀，並應
敘述具體理由。如未敘述上訴理由者，應於上訴期間屆滿後20日
內向本院補提理由書狀（均須按他造當事人之人數附繕本）「切
勿逕送上級法院」。
                                    書記官  郭勝華
中    華    民    國    97    年    3     月    6     日
附錄法條：
毒品危害防制條例第4條
製造、運輸、販賣第一級毒品者，處死刑或無期徒刑；處無期徒
刑者，得併科新臺幣 1 千萬元以下罰金。
製造、運輸、販賣第二級毒品者，處無期徒刑或 7 年以上有期徒
刑，得併科新臺幣 7 百萬元以下罰金。
製造、運輸、販賣第三級毒品者，處 5 年以上有期徒刑，得併科
新臺幣 5 百萬元以下罰金。
製造、運輸、販賣第四級毒品者，處 3 年以上 10 年以下有期徒
刑，得併科新臺幣 3 百萬元以下罰金。
製造、運輸、販賣專供製造或施用毒品之器具者，處 1 年以上 7
年以下有期徒刑，得併科新臺幣 1 百萬元以下罰金。
前五項之未遂犯罰之。


司法院資訊處製作；財團法人民間司法改革基金會備份。
